臺灣高等法院臺中分院刑事判決　　　　　　九十一年度重上更(二)字第一一七號
　　上　訴　人
　　即　被　告　寅○○
右上訴人因常業竊盜案件，不服臺灣台中地方法院八十七年度訴緝字第七三九號中華
民國八十七年十二月十六日第一審判決（起訴及移送併辦案號：臺灣台中地方法院檢
察署八十六年度偵字第一八六五八號、八十七年度偵字第二六七０號），提起上訴，
於判決後，經最高法院第二次發回更審，本院判決如左：
    主      文
原判決撤銷。
寅○○共同以竊盜為常業，累犯，處有期徒刑年貳月。
ＯＹ－五六○七號自用小客貨車壹部、工具壹批、附表三所示之解體工具均沒收。
寅○○被訴關於竊盜（一）無牌照白色賓士三二０廠牌自用小客車（二）汽車之汽缸
兩座（三）康筌有限公司所有車牌號碼ＥＱ─二二八八號賓士二二０廠牌白色自用小
客車（四）桂冠實業股份有限公司所有車牌號碼ＣＫ─一四三一號裕隆廠牌三‧四九
噸白色貨車等部分，均免訴。
    事      實
一、寅○○綽號「兩佰」，曾因違反麻醉藥品管理條例案件，經台灣台中地方法院八
    十三年度易字第七六四號判決判處有期徒刑三月確定，於八十三年四月二十八日
    易科罰金執行完畢；又因違反麻醉藥品管理條例等案，經台灣台中地方法院八十
    三年度易字第五○八九號判決判處有期徒刑十月確定；復因贓物案，於八十四年
    五月八日經臺灣臺中地方法院以八十四年度易字第一八五八號判決判處有期徒刑
    五月，於八十四年六月八日確定，經合併定刑，於八十四年八月三十一日假釋出
    獄，八十四年十月二十四日假釋期滿執行完畢。詎其於八十五年九月至十月間，
    再犯竊盜案，經本院於八十六年七月二十三日以八十六年度上易字第一七四四號
    判決判處有期徒刑一年確定，（於本院審理中執行至八十八年九月一日縮短刑期
    出獄）。
二、寅○○因竊盜案經本院於八十六年七月二十三日以八十六年度上易字第一七四四
    號判決判處罪刑確定後，仍不知悔改，復於八十六年八月間，與未○○（同案共
    犯，經本院八十六年度上訴字第二八八四號判決判處有期徒刑三年確定）、及自
    稱「吳修源」者（綽號「阿修」或「阿源」，檢察官誤以五十七年七月十四日出
    生，身分證號碼為Ｚ000000000號之吳修源起訴後，經本院以八十七年
    度上訴字第二六四二號判決諭知無罪確定在案）等人，共同意圖為自己不法之所
    有，共組竊盜集團，謀議推由「吳修源」負責竊車及解體銷售，未○○負責提供
    其於八十六年五月間向案外人楊德塗所承租、原欲供存放電動機具零件之台中市
    ○○路○段二○○之三號該場所，作為汽車解體工場，並與「吳修源」分工共同
    將贓車解體，寅○○則負責汽車解體零件之銷售，彼等三人並均恃此為生。嗣經
    吳修源於八十六年八月二十七日上午八時許，在台中市○○路二九八巷口竊得施
    漢萍所有之ＹＱ－二二一二號賓士三二○廠牌自小客車一部，及於各不詳時地竊
    取得手之汽車均交給未○○或與黃發一起在上開汽車解體工場進行解體，未○○
    再將解體後之汽車零件親自或交給寅○○銷往台中市北屯區子里子巷一四一
    之十三號大中中古汽車材料行、及台中縣太平市坪林里廓子巷一六五號賜福汽車
    買賣商行等處。嗣於八十六年九月二日下午五時許，經台中市警察局第五分局員
    警在上述台中市○○路○段二○○之三號解體工場，查獲正在自行嚐試拆解前揭
    施漢萍所失竊之賓士自用小客車之申○○（經本院另案判處有期徒刑一年確定）
    ，復於當日下午五時四十分至六時許之間，在現場查獲已搬運過一次贓物再返回
    現場之酉○○（經本院另案判處有期徒刑一年確定）、未○○，及趕至現場之寅
    ○○；並經警扣得(1)由寅○○提供載運贓物之ＯＹ－五六○七號自用小客貨車一
    部。(2)吳修源於不詳時地所竊取之無牌照白色賓士三二○廠牌自小客車車身一具
    (3)吳修源於不詳時地所竊取之汽車經解體後之汽缸兩座(4)吳修源所有之解體工具
    一批。翌日（八十六年九月三日）上午，又經未○○引警至台中縣太平市坪林里
    廓子坑一六五號賜福汽車買賣商行查獲經未○○與吳修源共同解體之左、右車後
    門各一扇、後平衡桿含傳動軸一支、排氣管一支、後保險桿下飾條二支、後行李
    箱蓋一扇、左、右車前門各一扇、前保險桿一副、引擎蓋一個、儀錶板一個、汽
    油油桶一個、葉子板一個、前後座椅各一座、方向盤一個等汽車零件。
三、寅○○基於同一常業竊盜之犯意，另於八十六年六月二十一日及同年十月五日，
    先後由地○○（另案由臺灣臺中地方法院以八十七年度訴字第八七一號判處有期
    徒刑一年八月，嗣經撤回上訴確定在案）、及案外人亥○○，出面向不知情之林
    金印承租台中市南屯區昌明巷二之十號以西一百五十公尺處之倉庫一間，無視於
    其所犯竊盜案甫經本院以上開八十六年度上易字第一七四四號判決判處罪刑確定
    ，在八十六年七月二十三日該竊盜案宣示判決後，又接連僱用地○○、戌○○（
    經本院另以八十八年度上訴字第一七九五號判決判處有期徒刑二年確定），共同
    基於意圖為自己不法所有之犯意連絡，利用向林金印所承租之上開倉庫作為汽車
    解體工場，共同謀議由寅○○按每拆解一部汽車四千元之代價，僱請地○○及戌
    ○○在該址將地○○所負責竊取之自用小客車解體，經地○○於附表（一）、附
    表（二）所示之時間、地點，以經削尖可供兇器使用之鐵器為工具，竊得自用小
    客車十一部及車牌六面，擬由地○○、戌○○二人加以解體後，將解體之汽車零
    件交由寅○○銷售牟利。於八十七年二月二日十八時許，地○○正在上址倉庫拆
    解附表（一）編號十該部贓車，當場為警查獲，並扣得如附表（一）所示之待解
    體贓車十一部、附表（二）所示之車牌六面、及寅○○所有如附表（三）所示之
    解體工具。
四、案經台中市警察局第五分局、第四分局分別報請臺灣臺中地方法院檢察署檢察官
    偵查起訴及移送併辦。
理      由
一、訊據上訴人即被告寅○○矢口否認右揭犯行，辯稱其僅單純借一台箱型貨車給未
    ○○搬運物品，並未與未○○等人共組竊盜集團，未○○、申○○指認其為共犯
    ，彼二人所供均不實；其亦未與地○○、戌○○等人共組竊盜集團，其確屬被冤
    枉云云。惟查：
    （一）關於前揭事實二被告與未○○等人共犯常業竊盜部分，業據同案被告未○
    ○於警訊時自承：「警方先行查獲申○○時起出之自用小客貨車：：：均是『吳
    修源』竊來的，汽缸兩座亦是由『吳修源』竊來之汽車拆解下來的，工具一批均
    是『吳修源』的，：：：」、「我所經營之解體工廠有寅○○、『吳修源』三人
    （合夥），由『吳修源』負責竊車及解體、銷售，我負責解體，寅○○負責介紹
    銷售工作」、「『吳修源』與我分工，共同將汽車解體，俗稱殺肉，：：」。另
    申○○於警訊時供稱：「我只知道是未○○、綽號『兩佰』及綽號『阿源』之人
    合夥的」、「我至該處（指昌平路二段二００號之三）搬運東西有一千元之代價
    」、「因為我只負責搬運工作，而未○○、酉○○等人運貨出去，我一時興起才
    切割車體的」。酉○○亦於八十六年九月三日警訊時供稱：「我至該解體工廠負
責搬運經拆解之汽車零件，將材料搬運至中古汽車材料行」、「我和未○○一起
    工作的，只搬運一次，再返回工廠時就被查獲」各等語，並經申○○於警訊時當
    埸指認被告無誤，（台灣台中地方法院檢察署八十六年度偵字第一八五六八號卷
    第十二至十四頁、第十九頁、第二十一、二十二頁），復據申○○、未○○二人
    在本院更審中指認被告為竊車之共犯無訛（本院更(一)卷第二宗第十頁），而申○
    ○、未○○二人與被告並無仇怨，亦經彼二人供明在卷，（本院更(一)卷第二宗第
    十頁），衡情彼二人殊無誣攀被告之必要。況被告於本院八十七年度上訴字第二
    六四二號吳修源被訴竊盜乙案審理中到庭作證時亦供稱：「（你有無與吳修源、
    未○○共組竊盜集團？）是有竊盜集團，但是我、未○○、申○○與綽號阿強者
    ，我並沒有說（庭上之）吳修源有參加」等語，亦有筆錄影本附卷可憑（本院更
    (一)卷第一宗第九十一頁），是足認被告確有與未○○等人共組竊盜集團無訛；此
    外又有如前揭事實二所載解體工具及汽車解體零件等物扣案可資佐證，被害人施
    漢萍於警訊及偵查中亦指訴被竊屬實，（前引第一八六五八號偵查卷第二十九頁
    、第一０六頁），並有贓物認領保管收據在卷可參，（第一八六五八號偵查卷第
    三十八之一頁），而未○○經本院以共同竊盜罪判處有期徒刑三年，申○○、酉
    ○○亦經本院以共同搬運贓物罪各判處有期徒刑一年確定，有本院八十六年度上
    訴字第二八八四號判決在卷可憑，（本院八十八年度上訴字第一二四號卷第一一
    ０至一一三頁），是以被告寅○○上開所辯，及同案被告未○○、酉○○於偵查
    或原審之翻異，顯為卸責迴護之詞，均不足採信。証人卯○○於本院前審調查中
    ，經隔離訊問後，其雖証稱被告自八十六年二至五月間，均借住於伊住處，每天
    晚上都有回來住，僅偶而外出吃飯云云，惟被告則供稱：伊係自八十六年一至六
    月間借住於証人卯○○住處云云（本院八十八年度上訴字第一二四號卷第九十四
    、九十五頁），彼二人就被告所借住之期間，所供不一，其真實性已有可疑，且
    依彼二人所供之借住時間，係在本件被起訴之犯罪時間之前，證人卯○○所證，
    亦不足採為有利被告之証據，被告寅○○此部分之犯行已堪認定。
    （二）關於前揭事實三被告與地○○、戌○○等人共犯常業竊盜部分之犯行，業
    據(1)同案被告地○○於八十七年二月三日警訊時及於同日偵查中供述甚詳，（臺
    灣臺中地方法院檢察署八十七年度偵字第二六七○號偵查卷影本第二十二至二十
    四頁、第九十九頁）；(2)共犯戌○○於原審及本院更審前調查中亦不諱言警察前
    往臨檢當時其亦在場，因地○○叫其快逃，其始從鐵皮屋之屋頂逃走等情屬實，
    （原審八十七年度訴緝字第七三九號卷第四十九頁、本院八十八年度上訴字第一
    二四號卷第七十九頁）；(3)證人即台中市南屯區昌明巷二之十號以西一百五十公
    尺處該址之倉庫所有權人林金印於偵審中，亦證述其倉庫確為同案被告地○○及
    案外人亥○○所接續承租，（前引八十七年度偵字第二六七０號偵查卷第四十三
    頁、第一一一頁）；(4)經警查獲當時遺留在現場之框式裕隆ＯＭ－一四四二號自
    用貨車一部，係由同案被告地○○及被告寅○○向「暘泰建築物管理維護有限公
    司」負責人李炳明借用該公司名義所登記等情，亦據證人李炳明於警訊及原審審
    理中到庭結證在卷，（前引第二六七０號偵查卷第四十、四十一頁，前引八十七
    年度訴緝字第七九三號原審卷第四十八頁）；(5)證人即製作同案被告地○○警訊
    筆錄之警員宙○○於本院更審前調查中亦到庭證稱：地○○之筆錄係在自由意識
    下所供述，並未受到刑求，地○○確有指認寅○○是從鐵皮屋頂逃逸，是地○○
    主動告訴伊，否則伊不知道地○○涉案，渠等到達時，地○○將門擋住不讓渠等
    進入，伊推了很久才將門推開，發現鐵皮屋被掀起等情綦詳，（本院八十八年度
    上訴字第一二四號卷第九十六頁）；(6)嗣地○○於偵查、原審、及本院更審前調
    查中雖改稱其警訊筆錄係出於刑求，或稱上開犯行係其一人所為，戌○○及被告
    寅○○均未參與云云；戌○○於原審及本院更審前調查中亦証稱伊未與地○○及
    被告寅○○等人共組竊盜集團，伊只認識地○○，或證稱伊從鐵皮屋頂逃走當時
    ，被告寅○○並未在場，也沒有人和伊一起從鐵皮屋頂逃走云云，惟與前開地○
    ○在八十七年二月三日之警訊及偵查中所供有違，衡酌地○○於警訊時之供詞，
    乃出於自由意識所為，如非地○○主動供出被告亦為共犯之一，警方亦無從知悉
    等情，不僅據証人宙○○於本院更審前調查中到庭証述明確，且在同日之偵查中
    復據地○○為與其警訊時相同之供述，倘其在警訊時係遭刑求，或所供不實，其
    於偵查中又何致於為相同之供述？關於地○○上開翻異，及戌○○所證未與被告
    寅○○等人共組竊盜集團，被告寅○○亦未和伊一起從鐵皮屋頂逃走云云，尚無
    從採為有利被告之証據。(7)此外並有如附表一所示待解體之汽車十一部、附表二
    所示之車牌六面、及附表三所示之解體工具扣案可佐。附表一及附表二所示車輛
    或車牌，確係附表一及附表二所示戊○○等被害人所失竊之物，亦分別據被害人
    戊○○、丁○○、己○○、宇○○、甲○○（附表一編號五所示該車為王佑君所
    有，為甲○○所失竊及報案）、巳○○、戴信義、丙○○、辰○○、玄○○（附
    表一編號十部分）、辛○○、天○○（附表二編號一部分）、周麗、及被害人
    林茂盛之姊子○○（附表二編號二部分）於警訊時證述無誤，（前引第二六七０
    號偵查卷影本第二十六至四十頁），另有贓物領回保管書、及車輛竊盜車牌失竊
    資料個別查詢報表等影本附卷可稽，（第二六七０號偵查卷影本第五十五至六十
    九頁、第七十三至八十七頁），被告寅○○此部分之犯行亦堪以認定。
二、查被告曾於八十五年九至十月間，因犯竊盜罪，經本院八十六年度上易字第一七
    四四號判決判處有期徒刑一年，於八十六年七月二十三日宣示判決並確定。本案
    寅○○與吳修源、未○○等共犯常業竊盜部分，及與另案被告地○○及戌○○共
    犯常業竊盜部分，均其中有部分竊盜行為係在前揭判決宣示之前所犯，固為該判
    決既判力所及，惟因有部分行為係在該判決宣示之後所犯，寅○○就此部分仍應
    負責。被告曾有二次竊盜前科，其甫於八十六年七月二十三日因竊盜罪經本院判
    處罪刑後，又分別與未○○、吳修源，以及地○○、戌○○共組竊車解體集團，
    由被告負責銷售解體之零件，獲取不法利益，則被告顯係反覆共同為竊盜行為，
    且有恃以維生之意，自屬常業竊盜。核本件被告寅○○所為，係犯刑法第三百二
    十二條之常業竊盜罪。被告與未○○、「吳修源」等人間就事實欄二該部分之犯
    行、及與地○○、戌○○等人間就事實欄三該部分之犯行，各有犯意聯絡及行為
    分擔，均為共同正犯。事實欄三該部分之犯行，雖未據公訴人起訴，惟與起訴部
    分，時間密接，方法雷同，又屬裁判上一罪之關係，本院自得併予審判。被告曾
    因違反麻醉藥品管理條例案件，經台灣台中地方法院八十三年度易字第七六四號
    判決判處有期徒刑三月確定，於八十三年四月二十八日易科罰金執行完畢；又因
    違反麻醉藥品管理條例等案，經台灣台中地方法院八十三年度易字第五○八九號
    判決判處有期徒刑十月確定；復因贓物案，於八十四年五月八日經臺灣臺中地方
    法院以八十四年度易字第一八五八號判決判處有期徒刑五月，於八十四年六月八
    日確定，經合併定刑，於八十四年八月三十一日假釋出獄，八十四年十月二十四
    日假釋期滿執行完畢，有台灣台中地方法院檢察署刑案資料查註紀錄表在卷可稽
    ，其於受有期徒刑之執行完畢五年以內再犯本件有期徒刑以上刑之罪，應論以累
    犯，並依刑法第四十七條之規定加重其刑。上開在台中市○○路○段二○○之三
    號解體工場查扣供載運贓物之ＯＹ－五六○七號自用小客貨車一部、及解體工具
    一批，分別屬被告寅○○及共犯「吳修源」所有供犯罪所用之物，已據同案被告
    未○○於警訊時供明在卷，另扣案之如附表三所示之解體工具，係被告寅○○所
    有供犯罪所用之物，亦據共犯地○○於警訊時供陳在卷，均應依刑法第三十八條
    第一項第二款之規定予以宣告沒收。
三、公訴意旨另以被告寅○○與未○○、「吳修源」等人，共同意圖為自己不法之所
    有，共組竊盜集團，謀議推由「吳修源」負責竊車，未○○負責提供其於八十六
    年五月間向案外人楊德塗所承租之台中市○○路○段二○○之三號該場所作為汽
    車解體工場，寅○○則負責汽車解體零件之銷售，彼等三人並均恃以為生。嗣經
    「吳修源」於：(1)八十六年七月二十一日上午八時前之時刻，在台北市○○區○
    ○街三五五號竊取康筌有限公司所有車牌號碼ＥＱ─二二八八號、車身號碼Ｂ0
    000000Ｃ七四九二０號之賓士二二０廠牌白色自用小客車一部。(2)八十六
    年七月二十一日凌晨四時前之時刻，在台中市○○路與日興路口竊取桂冠實業股
    份有限公司所有車牌號碼ＣＫ─一四三一號裕隆廠牌之白色三‧四九噸貨車一部
    。(3)不詳之時間、地點，竊取無牌照之賓士三二０廠牌白色自用小客車一部。(4)
    不詳之時間、地點，竊取汽車之汽缸兩座，因認被告寅○○亦共同涉有此部分之
    常業竊盜罪嫌云云。惟按案件曾經判決確定者，應諭知免訴之判決，刑事訴訟法
    第三百零二條第一款定有明文，依公訴意旨所指，關於被告被訴與未○○、「吳
    修源」共組竊盜集團，推由「吳修源」於八十六年七月二十一日上午八時前之時
    刻，在台北市○○區○○街三五五號竊取康筌有限公司所有牌照號碼應為ＥＱ－
    二二八八號，車身號碼應為Ｂ0000000Ｃ七四九二○號之賓士二二○廠牌
    白色自用小客車一部，及於八十六年七月二十一日凌晨四時前之時刻，在台中市
    ○○路與日興路口竊取桂冠實業股份有限公司所有車牌號碼ＣＫ─一四三一號裕
    隆牌之白色三．四九噸貨車一部等犯行，其犯罪時間分別為八十六年七月二十一
    日上午八時前及同日之凌晨四時前，均屬在被告前犯之竊盜案經本院八十六年度
    上易字第一七四四號判決判處有期徒刑一年，於八十六年七月二十三日判決確定
    之前所為，自應為該確定判決之既判力所及；另關於推由「吳修源」在不詳之時
    地竊取無牌照之賓士三二０廠牌白色自用小客車一部、及於不詳之時地竊取汽車
    之汽缸兩座等犯行，經查並無任何積極證據足認該二部分之犯行，確係在八十六
    年七月二十三日本院八十六年度上易字第一七四四號判決確定後、或在該確定判
    決既判力所及之時間外所為，爰採較有利於被告之認定，亦即就該二部分，亦應
    認為係屬上開確定判決之既判力所及。是關於被告寅○○被訴共犯竊盜(1)無牌照
    白色賓士三二０廠牌自用小客車。(2)汽車之汽缸兩座。(3)康筌有限公司所有車牌
    號碼ＥＱ─二二八八號白色賓士二二０廠牌自用小客車。(4)桂冠實業股份有限公
    司所有車牌號碼ＣＫ─一四三一號裕隆廠牌三‧四九噸白色貨車等部分，均應予
    諭知免訴。
四、移送併辦意旨（八十七年度偵字第二六七０號部分）以另案被告亥○○亦為被告
    寅○○與地○○、戌○○等人所組竊盜集團之成員，認亥○○亦為被告與地○○
    、戌○○等人所涉該部分常業竊盜罪之共犯。惟查依此部分共犯地○○、戌○○
    歷次所供，亥○○所涉及者要只於八十六年十月五日出名向林金印租用倉庫一間
    而已，亥○○除此之外，並無共同實施竊盜或解體之行為，其是否知情而出名承
    租倉庫，是否有共同犯罪之不法犯意，經查尚乏積極證據足資認定，自難遽予認
    定亥○○亦屬本罪之共同正犯。
五、另移送併辦意旨（八十七年度偵字第一三九三八號部分）略以：被告於八十七年
    三月二日委由他人向林心正買入ＣＧ─三二六六號自用小客車後，另竊取午○○
    之ＭＩ─九○二八號自小客車，將ＣＧ─三二六六號自小客車身號碼打造於ＭＩ
    ─九○二八號車身號碼上，另將ＣＧ─三二六六號自小客車引擎裝於ＭＩ─九○
    二八號車身，掛上ＣＧ─三二六六號牌使用，因認被告又涉有此部分之竊盜及偽
    造文書等罪嫌等語。訊據被告堅決否認此部分之犯行，經查上開ＣＧ─三二六六
    號自小客車，係案外人癸○○至明光汽車商行向綽號「兩佰」之人所購，該綽號
    「兩佰」之人即係被告寅○○無訛，固據證人癸○○及乙○○（明光汽車商行負
    責人）分別於警訊或偵查中指認被告寅○○之口卡證述在卷，惟該ＣＧ─三二六
    六號自小客車原為因肇事毀損之車輛，係一自稱「寅○○」之人至國銨汽車公司
    所購等情，則據證人庚○○（國銨汽車公司負責人）、林坤生、丑○○分別於警
    訊或本院更審前調查中證述綦詳，而該自稱「寅○○」之人並非本件被告寅○○
    本人，並據證人林坤生、丑○○一致指認被告寅○○之口卡證述明確，且該自稱
    「寅○○」之人於八十七年三月二日在國銨汽車公司與代理中國砂輪企業股份有
    限公司之庚○○間所立之買賣契約書，經送請鑑定結果，該契約書上由自稱「寅
    ○○」者該人所捺指紋，亦非本案被告寅○○之指紋，有內政部警政署刑事警察
    局八十七年七月廿二日函在卷可憑（八十七年度偵字第一三九三八號卷第十八頁
    ）。況依證人歐在德、癸○○所證，縱堪認定被告有買入因事故撞毀之汽車，再
    以贓車為頂拼之行為屬實，然被告既否認該車為其所竊，又無確切之證據足認其
    與竊車者有犯意聯絡及行為分擔，仍不足據以認定被告確有此部分之竊盜犯行，
    且被告所組上開竊車集團，乃將所竊得之汽車加以解體分銷零件牟利，與此移送
    併辦部分之犯罪手法係逕以贓車借屍還魂然不同，二者犯意各異，難認具裁判
    上一罪之關係，本院即無從予以併辦。
六、原審對被告論罪科刑，固非無見，惟查：（一）原判決就被告被訴與未○○、「
    吳修源」等人共同於：(1)八十六年七月二十一日上午八時前之時刻，在台北市○
    ○區○○街三五五號竊取康筌有限公司所有車牌號碼ＥＱ─二二八八號、車身號
    碼Ｂ0000000Ｃ七四九二０號之賓士二二０廠牌白色自用小客車一部。
    (2)八十六年七月二十一日凌晨四時前之時刻，在台中市○○路與日興路口竊取桂
    冠實業股份有限公司所有車牌號碼ＣＫ─一四三一號裕隆廠牌之白色三‧四九噸
    貨車一部。(3)不詳之時間、地點，竊取無牌照之賓士三二０廠牌白色自用小客車
    一部。(4)不詳之時間、地點，竊取汽車之汽缸兩座等部分，未予諭知免訴；(二)原
    判決既認被告係於八十六年七月二十三日本院八十六年上易字第一七四四號竊盜
    案件宣示判決後，始與地○○等人基於犯意之聯絡而實施犯罪，又認其係基於
    犯意聯絡，而推由地○○於八十六年六月二十三日起向林金印租用倉庫，亦屬理
    由矛盾。（三）並無積極證據足證亥○○亦係本件之共同正犯，原判決認定其為
    共同正犯，尚乏依據；（四）共犯地○○於偵查中雖曾供稱其在本件被查獲之前
    ，業已解體過十五部之汽車，惟按被告之自白，不得作為有罪判決之唯一證據，
    仍應調查其他必要之證據，以查其是否與事實相符，為刑事訴訟法第一百五十六
    條第二項所明定，有關上開地○○自白之該十五部車之車籍，並無任何資料可資
    查證，該十五部車是否於八十六年七月二十三日以後始竊得，亦無任何積極證據
    可資認定，該部分之犯行，除共犯地○○上開偵查中之自白外，既無其他證據足
    認其自白確與事實相符，是即無從令被告亦於本案負此部分之刑責，原判決併認
    被告亦涉有此部分之犯行，亦有未洽。被告上訴意旨仍執前詞否認犯罪，雖無可
    取，惟原判決既有上開可議之處，即無可維持，自應由本院予以撤銷改判，爰審
    酌被告有多次竊盜前科，品行不良，甫因竊盜案被判處罪刑確定，即又再組竊車
    集團，一再竊車，惡性深重，犯後仍不知悔悟，及其犯罪之動機、目的、手段、
    危害社會非淺等一切情狀，量處有期徒刑三年二月，如主文第三項所示之扣案物
    品，併依法予以宣告沒收。
七、據上論斷，應依刑事訴訟法第三百六十九條第一項前段、第三百六十四條、第三
    百零二條第一款、第二百九十九條第一項前段，刑法第二十八條、第三百二十二
    條、第四十七條、第三十八條第一項第二款，判決如主文。
本案經檢察官壬○○到庭執行職務。
中      華      民      國      九十一  年      八      月      八      日
                                臺灣高等法院臺中分院刑事第十庭
                                      審判長法  官　林　照　明
                                            法　官　蔡　名　曜
                                            法　官　盧　江　陽
右正本證明與原本無異。
如不服本判決應於收受送達後十日內向本院提出上訴書狀，其未敘述上訴之理由者並
得於提起上訴後十日內向本院補提理由書（均須按他造當事人之人數附繕本）。
                                            書記官    錫  彬
中      華      民      國      九十一  年      八      月      十二    日
附表(一)：
編號  牌        號     車   型      被害人       失竊時間    失 竊 地 點
一、ＭＵ－八八一八號   賓士廠牌     戊○○        1.    台中市○○街十
    自用小客車                                    時      八號前
二、ＰＺ－三三五七號   賓士廠牌     丁○○        2.1.    台中市○村路與
    自用小客車                                    時      存中街口
三、ＯＱ－九二四三號  賓士廠牌      維也娜實      1.17.    台中市○○路與
     自用小客車                     業有限公      20時      五權路口
                                    司己○○
四、Ｒ６－四五二六號   賓士廠牌     宇○○        2.1.    台中市○○路與
    自用小客車                                    ３時      美村路口
五、ＲＥ－八八八八號   賓士廠牌     王佑君        2.2.    台中市○○路與
    自用小客車                                    ○時      漢口路口
六、Ｇ８－一四九五號   賓士廠牌     巳○○        1.    台中市○○路與
    自用小客車                                    時      精誠路口
七、ＯＪ－一三六八號   ＶＯＬＶＯ   億豐油漆      1.    台中市○○街二
    自用小客車                      工程行        ４時      五八號前
                                   （戴信義）
八、ＯＸ－六三四一號   三陽廠牌     丙○○        1.    台中市○○路四
    自用小客車                                    時      六二號前
九、Ｈ６－二七三一號   福特廠牌     辰○○        1.    台中市○○路與
    自用小客車                                    時      市○○○路口
十、ＯＢ－五九六二號   三菱廠牌     匯豐汽車      1.    台中市○○路附
    自用小客車                      股份有限      ７時      近
                                    北台中分
                                    公司
十一、Ａ８－三一六九號   豐田廠牌     周澋澐        1.    台中市○○路二
    自用小客車                                    ７時      段三一五巷三弄
附表(二)：
編號  失  竊  物  品   車   型      被害人    失竊時間    失 竊 地 點
一、ＭＰ－七二三五號   速霸路廠牌   謝燕居        1.    台中市○○○路
    號牌二面                                      ７時      二段一八五號前
二、Ｒ５－六六七八號   日產廠牌     秀傳醫院      1.14.    台中市○○路中
    號牌二面                                      時      正國小前
三、ＵＫ－○八一九號   喜美廠牌     周麗        87.1.23.  台中市區○○路
    牌二面                                                  四段四十九號前
附表(三)：
編號  工  具  名  稱
一、  燒焊工具乙炔一組
二、  鐵鎚一支
三、  螺絲起子二支
四、  梅花活動扳手五支
五、  尖嘴鉗一支
六、  斜口鉗一支
                                                                       Ａ
